【裁判字號】    90,上易,2053
【裁判日期】    901211
【裁判案由】    詐欺
【裁判全文】
臺灣高等法院臺中分院刑事判決                    九十年度上易字第二五三號
    上  訴  人  臺灣台中地方法院檢察署檢察官
    被      告  乙○○
    被      告  丙○○
右上訴人因被告詐欺案件，不服台灣台中地方法院中華民國八十九年七月二十四日第
一審判決（民國八十九年度易字第一０四二號，起訴案號：台灣台中地方法院檢察署
民國八十九年度偵字第一八三二八號），提起上訴，本院判決如左：
      主  文
上訴駁回。
     理    由
一、本案經本院審理結果，認第一審判決被告二人無罪均無不當，應予維持，並引用
    第一審判決書記載之證據及理由（如附件）。
二、上訴人即檢察官循告訴人請求上訴意旨略以：本件被害廠商有三十餘家，被害金
    額高達新台幣（下同）二千餘萬元，被告僅支付一百多萬元，且一百多萬元是給
    付給多家廠商，實際上仍積欠大部分金額，且被告自始至終均未能提出任何證明
    支出之直接證據；被告丙○○係乙○○之妻，為長野農業開發股份有限公司（以
    下稱長野公司）行政副總經理，又掌管會計及支票等重要業務，主觀上與乙○○
    有犯意之聯絡及客觀上有行為分擔，為共同正犯。證人林法瑩、林雅敏、朱桂惠
    證明長野公司有招募會員之情事，原審為無罪判決，顯欠妥適等語。經查：１、
    按未遂犯之處罰以法律有明文規定者為限，刑法第二十五條第二項定有明文，公
    司法第十五條第一項、第三項均無處罰未遂犯規定，縱行為人有該條未遂犯行，
    仍難以該罪論處，先予明。本件長野公司登記經營之事項未包括渡假山莊，惟
    長野公司曾向證人林法瑩、林雅敏、朱桂惠等人招募渡假山莊會員等情，業據林
    法瑩等三人在原審結證屬實，惟因該山莊因尚未全部完工對外開放經營即停止工
    程建設等情，為被告二人及告訴人公司代理人甲○○在原審供認在卷，是雖足認
    被告所營上開長野公司有違反公司法第十五條第一項、第三項未遂事項，惟因該
    部分並無處罰未遂犯規定，依前開法條規定，難以該罪相繩。２、經查，被告丙
    ○○係乙○○之妻，並在長野公司擔任人事管理等情，為被告二人坦承在卷，其
    實際上有參與長野公司經營，雖堪認定。惟按詐欺罪係以行為人是否有為自己或
    第三人不法所有之意圖，及是否有施用詐術、被害人是否因其詐術陷於錯誤而交
    付財物等其成立要件，如其所用方法不能認為詐術，亦不致使人陷於錯誤，即不
    構成該罪，至於行為人在公司擔任何職務，及事後清償已否，並非論斷詐欺與否
    之唯一要件。經查，本件告訴人因與被告丙○○之弟高國碩有生意業務往來而熟
    識，透過高國碩介紹，被告才向告訴人訂購系統房間組、床墊等物，嗣後亦透過
    高國碩才找到被告二人，被告二人要其將上開房間組等物搬回去，惟因現場很亂
    ，連小木屋都被搬走而未能搬回上開貨物，另告訴人嗣後聲請法院強制執行每月
    查扣高國碩薪資所得九千元，至九十年十二月止即可全部清償完畢等情，業據告
    訴人代理人甲○○於九十年十月二十二日在本院調查庭供稱在卷，被告與告訴人
    之生意來往既係透過高國碩介紹，且被告計畫經營之渡假小木屋雖因財務問題未
    實際對未經營後，被告曾要告訴人搬回貨品，告訴人嗣後亦由高國碩薪資獲償，
    自難認被告有施用詐術騙取告訴人貨物犯行，本件顯係因被告財務經營不善致無
    法清償支付欠款，甚為明顯，自難以被告僅支付廠商一百多萬元，推斷被告二人
    有詐欺犯意。綜上所述，本件檢察官上訴為無理由，應予駁回。
三、本件被告乙○○、丙○○被訴詐欺等犯行，既經判決無罪，是移送併辦部分（1
    、台灣台中地方法院檢察署九十年度偵字第一六七五三號、八十九年度偵字第一
    六二七五號、八十九年度發查字第一一八號。２、臺灣南投地方法院檢察署九十
    年度偵字第三二六四、三三一七號、八十八年度他字第一六三、四四四號、八十
    九年度偵字第八六四、四六七八號），自與本件無連續犯之裁判上一罪關係可言
    ，為起訴力所不及，本院不得併予審理，應退由檢察官另行偵辦，附此敘明。
據上論斷，應依刑事訴訟法第三百七十三條、第三百六十八條，判決如主文。
本案經檢察官丁○○到庭執行職務。
中       華       民       國   九  十    年    十二     月    十一     日
                                臺灣高等法院臺中分院刑事第八庭
                                      審判長法  官  羅  得  村
                                            法  官  劉  榮  服
                                            法  官  陳  賢  慧
右正本證明與原本無異。
不得上訴。
                                            書記官  許  麗  花
中       華       民       國   九  十    年    十二     月    十三     日
                                                                        Ｋ


司法院資訊處製作；財團法人民間司法改革基金會備份。
